臺灣臺中地方法院民事判決
                                    110年度中簡字第3530號
原      告    吳晉杰
被      告    極星工程有限公司

兼法定代理人  何俊德

上列當事人間損害賠償事件，於民國111年1月21日言詞辯論終結
，本院判決如下：
    主      文
被告應連帶給付原告新台幣玖萬零壹佰捌拾元及自民國一一○年
十二月十八日起至清償日止，按週年利率百分之五計算之利息。
原告其餘之訴駁回。
訴訟費用由被告連帶負擔百分之四十七，餘由原告負擔。
本判決原告勝訴部分得假執行。但被告如各以新台幣玖萬零壹佰
捌拾元，為原告預供擔保，得免為假執行。
    事實及理由
一、原告主張：被告何俊德於民國110年5月10日15時44分許，駕
    駛被告極星工程有限公司（下稱極星公司）所有車牌號碼（
    下同）6963-PS號營業用小貨車，由台中市潭子方向沿中彰
    快速道路外側快車道，往西屯方向行駛，於北屯區台74線15
    .8公里處，因未保持安全距離，撞擊同向在前1856－C7號自
    用小客車，1856-C7號車再碰撞同向在前由原告所駕駛其所
    有之8200-QJ號自用小客車（下稱系爭車輛），系爭車輛再
    碰撞前方9956-FW號自用小貨車，致系爭車輛毀損，原告爰
    依民法第184條第1項及第196條規定，請求被告何俊德賠償
    系爭車輛修復費用新台幣（下同）19萬0800元 。極星公司
    為被告何俊德之負責人，是依民法第28條規定，自應負連帶
    責任。訴之聲明：被告應連帶給付原告19萬0800元及自起訴
    狀繕本送達翌日起至清償日止，按週年利率5%計算之利息。
二、原告主張之上開事實，業據其提出道路交通事故現場圖、道
    路交通事故當事人登記聯單、車損照片、估價單為證，並經
    本院向臺中市政府警察局第五分局調取本件道路交通事故初
    步分析研判表、現場圖、調查報告表、談話紀錄表、酒精測
    定紀錄、補充資料表查閱屬實。並為被告2人到庭所不爭執
    ，自堪可信為真實。
三、按汽車在同一車道行駛時，除擬超越前車外，後車與前車之
    間應保持隨時可以煞停之距離，道路交通安全規則第94條第
    1項，定有明文。本件被告何俊德駕車途經肇事地點，理應
    保持隨時可以煞停之距離，以預防危險之發生，且依當時情
    形又無不能注意情事，竟疏未注意，自後追撞同向在其前方
    之1856－C7號車，1856-C7號車再碰撞同向在前之系爭車輛，
    系爭車輛再碰撞前方9956-FW號車，使系爭車輛受損，足徵
    ，被告何俊德對本件車禍之發生，確有過失，且應負全部之
    過失責任。被告稱原告與前車未保持安全距離，亦與有過失
    云云，自非足採。
四、復按，因故意或過失，不法侵害他人之權利者，負損害賠償
    責任；復按不法毀損他人之物者，應向被害人賠償其物因毀
    損所減少之價值，民法第184條第1項前段及第196條，分別
    定有明文。再按，物被毀損時，被害人依民法第196條規定
    請求物被毀損所減少之價額，得以必要之修復費用為估定之
    標準（最高法院77年5月17日77年度第9次民事庭會議決議參
    照）。本件被告何俊德既過失不法毀損系爭車輛，已如上述
    。是揆諸前開規定，自應負侵權行為損害賠償責任，則原告
    以修復金額作為賠償金額，自屬有據。又系爭車輛之零件修
    理既係以新零件更換被損之舊零件，是依上說明，自應將零
    件折舊部分予以扣除。查系爭車輛送修支出修理費合計19萬
    0800元，其中零件費用為11萬1800元，工資及烤漆費用為7
    萬9000元等情，業據原告陳明在卷，並有原告提出之估價單
    附卷可稽。而依行政院所頒「固定資產耐用年數表」及「固
    定資產折舊率表」之規定，小客車之耐用年數為5 年，依定
    率遞減法每年折舊千分之369，其最後1年之折舊額，加歷年
    折舊累計額，其總和不得超過該資產成本原額之10分之9。
    再參照交通事故補充資料表所示，其上載明該車係於95年7
    月出廠，直至110年5月10日本件事故發生日止，實際使用日
    數顯已超過5年之耐用年數，關於零件折舊部分應受到不得
    超過10分之9之限制，故應以10分之9計算其折舊，以此為計
    ，原告得請求之零件修理費為11,180元【計算式：111,800×
    （1－9/10）＝11,180】，再加計工資、烤漆費用，則被告應
    賠償之修理費合計為9萬0180元（計算式：11,180＋79,000＝9
    0,180）。 
五、再按，法人對於其董事或其他有代表權之人因執行職務所加
    於他人之損害，與該行為人連帶負賠償之責任。所謂因執行
    職務不法侵害他人之權利，不僅指因執行其命令所受之命令
    ，或委託之職務自體，或執行該職務所必要之行為而言，即
    濫用職務或利用職務上之機會及與執行職務之時間或處所有
    密切關係之行為，其在外形之客觀上足認為與執行職務有關
    ，而不法侵害他人之權利者，即令其係為自己之利益所為之
    違法行為，亦包含在內。觀諸，本件現場照片所示，6963-P
    S號營業用小貨車車身外觀上黏貼有「極星」等字樣之貼紙
    ，足認被告何俊德駕駛該車輛之行為，係執行被告極星公司
    職務有關之行為，被告何俊德既為被告極星公司之董事，揆
    之前開說明，應認被告極星公司依民法第28條規定，應負連
    帶賠償責任已明。
六、從而，原告本於侵權行為之規定，請求被告2人連帶賠償9萬
    0180元及自起訴狀繕本送達之翌日（即110年12月18日）起
    至清償日止，按週年利率5%計算之法定遲延利息，洵屬適法
    ，為有理由，應予准許，爰為判決如主文第1項所示。至原
    告逾上開部分之請求，不應准許，應予駁回。
七、本件係就民事訴訟法第427條第1項訴訟適用簡易程序所為被
    告敗訴之判決，故依同法第389條第1項第3 款之規定，自應
    依職權宣告假執行。並依被告2人之聲請，酌定相當擔保金
    額，予以宣告得免為假執行。
八、據上論結，本件原告之訴為一部有理由，一部無理由，依民
    事訴訟法第436條第2項、第79條、第389條第1項第3款、第 
    392條第2項，判決如主文。
中　　華　　民　　國　　111 　年　　1 　　月　　26　　日
                      臺灣臺中地方法院臺中簡易庭
                                  法  官  陳添喜
以上為正本係照原本作成。
如不服本判決，應於送達後20日內，向本院提出上訴狀並表明上
訴理由，如於本判決宣示後送達前提起上訴者，應於判決送達後
20日內補提上訴理由書（須附繕本）。如委任律師提起上訴者，
應一併繳納上訴審裁判費。
中　　華　　民　　國　　111 　年　　1 　　月　　26　　日

                                  書記官　黃舜民